【裁判字號】    92,小上,217
【裁判日期】    921231
【裁判案由】    侵權行為損害賠償
【裁判全文】
臺灣臺北地方法院民事裁定                        九十二年度小上字第二一七號
    上  訴  人  通良貨運有限公司
    法定代理人  高明華
    被 上訴 人  西園醫院
    法定代理人  林澤安
右當事人間請求侵權行為損害賠償事件，上訴人對於中華民國九十二年十一月十二日
本院台北簡易庭九十二年度店小字第九七三號第一審小額民事判決提起上訴，本院裁
定如下：
    主   文
上訴駁回。
第二審訴訟費用新台幣壹仟伍佰元由上訴人負擔。
    理      由
一、按對於小額程序之第一審裁判上訴，非以其違背法令為理由，不得為之；至其上
    訴狀應記載上訴理由，表明下列各款事項：一、原判決所違背之法令及其具體內
    容。二、依訴訟資料可認為原判決有違背法令之具體事實，民事訴訟法第四百三
    十六條之二十四第二項、第四百三十六條之二十五條分別定有明文。又依同法第
    四百三十六條之三十二第二項準用第四百六十八條及第四百六十九條規定，判決
    不適用法規或適用不當者，為違背法令，其中判決有同法第四百六十九條所列各
    款情形之一者，為當然違背法令。是當事人於小額訴訟程序提起上訴，如依民事
    訴訟法第四百六十八條規定，以第一審判決有不適用法規或適用法規不當為理由
    時，其上訴狀或理由書應有具體之指摘，並揭示該法規之條項或其內容。若係成
    文法以外之法則，應揭示該法則之旨趣。倘為司法院解釋、或最高法院之判例，
    則應揭示該判解之字號或其內容。如以民事訴訟法第四百六十九條所列各款情形
    為理由時，其上訴狀或理由書，應揭示合於該條款之事實。上訴狀或理由書如未
    依此項方法表明者，即難認為已對第一審判決之違背法令有具體之指摘，其上訴
    自難認為合法。
二、經查，本件上訴人對於小額程序之第一審判決提起上訴，其上訴意旨略謂：被上
    訴人醫院之遮雨棚突出路邊，係違章建物致使上訴人公司之大貨車車頭碰撞，造
    成車頭及雨棚受損，則被上訴人所受損害應係道路路面修補及雨棚突出所致，為
    此聲明上訴云云。經核其上訴理由並未具體說明原審判決有何不適用法規或適用
    法規不當之情形，並揭示該法規之條項或其內容，及合於民事訴訟法第四百六十
    九條所列各款之事實，自難認對該判決之如何違背法令已有具體之指摘，揆諸前
    揭說明，應認其上訴為不合法。
三、本件訴訟費用額，確定為如主文所示金額。
四、據上論結，本件上訴為不合法，依民事訴訟法第四百三十六條之三十二第二項、
    第四百四十四條第一項、第九十五條、第七十八條，裁定如主文。
中      華      民      國    九十二    年     十二     月    三十一    日
                                        民事第四庭審判長法      官  盧彥如
                                                        法      官  周玫芳
                                                        法      官  劉又菁
右為正本係照原本作成
本裁定不得抗告
中      華      民      國    九十二    年    十二      月    三十一    日
                                                        法院書記官  楊勝欽


司法院資訊處製作；財團法人民間司法改革基金會備份。
